臺灣屏東地方法院刑事判決　　　　　　 100年度簡上字第69號
上　訴　人
即　被　告　楊昌拓
上列上訴人因違反家庭暴力防治法案件，不服本院100 年度簡字
第287 號中華民國100 年2 月25日第一審簡易判決（聲請簡易判
決處刑案號：99年度偵字第10809 號），提起上訴，本院管轄之
第二審合議庭判決如下：
    主  文
上訴駁回。
    事  實
一、楊昌拓與李絲伶為夫妻，2 人具有家庭暴力防治法第3 條第
    1 款所定之家庭成員關係。楊昌拓前因對李絲伶實施身體上
    及精神上之不法侵害行為，經屏東縣政府警察局屏東分局為
    李絲伶向本院聲請核發保護令，經本院於民國99年2 月26日
    核發99年度家護字第73號民事通常保護令，令楊昌拓：(一)不
    得對李絲伶實施身體或精神上不法侵害之行為；(二)不得直接
    或間接對於李絲伶為騷擾行為；(三)應完成戒癮治療之處遇計
    畫，且至遲應於99年3 月31日上午10時前，前往屏東縣政府
    警察局屏東分局報到，接受處遇之安排。乃楊昌拓明知上開
    保護令之效力，仍基於違反前開保護令之犯意，對之置之不
    理，致未於保護令有效期間內完成前開處遇計畫，違反上開
    保護令之裁定。
二、案經屏東縣政府警察局屏東分局報請臺灣屏東地方法院檢察
    署檢察官偵查後，聲請以簡易判決處刑。
    理  由
壹、證據能力方面：
    按傳聞法則之重要理論依據，在於傳聞證據未經當事人之反
    對詰問予以核實，乃予排斥，惟若當事人已放棄對原供述人
    之反對詰問權，於法院審判時表明同意該等傳聞證據可作為
    證據，基於證據資料愈豐富，愈有助於真實發現之理念，並
    貫徹刑事訴訟法修法加重當事人進行主義之精神，確認當事
    人對於證據能力有處分權之制度，傳聞證據經當事人同意作
    為證據，法院認為適當者，亦得為證據。本件上訴人即被告
    （下稱被告）楊昌拓於本院言詞辯論終結前，對於卷附具有
    傳聞證據性質之證據，均已知其情，然未聲明異議，本院復
    斟酌各該證據並非非法取得，亦無證明力明顯過低之情形，
    以之作為證據，應屬適當，是依刑事訴訟法第159 條之5 之
    規定，應認該等證據均得採為證據。
貳、實體方面：
一、訊據被告楊昌拓固不否認未依本院99年度家護字第73號民事
    通常保護令所令，於期限內接受戒癮治療之處遇計畫之事實
    ，惟矢口否認有何違反前開保護令之犯意，辯稱：伊是因為
    沒有收到保護令，所以根本不知道要接受處遇計畫等語。經
    查：
  (一)被告與證人李絲伶係夫妻，被告前因對李絲伶實施身體上及
    精神上之不法侵害行為，經屏東縣政府警察局屏東分局為李
    絲伶向本院聲請核發保護令，經本院於民國99年2 月26日核
    發99年度家護字第73號民事通常保護令，令被告：(一)不得對
    李絲伶實施身體或精神上不法侵害之行為；(二)不得直接或間
    接對於李絲伶為騷擾行為；(三)應完成戒癮治療之處遇計畫，
    且至遲應於99年3 月31日上午10時前，前往屏東縣政府警察
    局屏東分局報到，接受處遇之安排等事實，業經證人李絲伶
    、證人即保護令執行員警劉柏廷分別於警詢及本院審理時證
    述明確（分別見警卷第3 至4 頁、本院卷第25頁正面至第26
    頁正面），復有本院99年度家護字第73號民事通常保護令（
    含身分資料對照表）在卷可資佐證（見警卷第12至14頁），
    是此部分之事實足堪認定。又被告並未依前開保護令內容，
    完成戒癮治療之處遇計畫之情，亦為被告所不否認（見本院
    卷第28頁反面），並有屏東縣政府99年9 月8 日屏府授衛醫
    字第0990178781號函、屏安醫院99年8 月31日家庭暴力加害
    人特殊狀況通知書、屏東縣政府99年4 月27日屏府授衛醫字
    第0990077027號函、家庭暴力加害人未達執行機構通知書等
    件存卷足憑（依次見警卷第6 頁、第7 頁、第9 頁、第10頁
    ），是此部分之事實亦堪認定。
  (二)前開保護令郵寄送達被告時，因於被告斯時之居住處所（即
    屏東縣屏東市○○街○ 段84巷15弄24號3 樓）不獲會晤被告
    ，郵務人員乃將之寄存於被告前開住所地之警察機關（即屏
    東縣政府警察局屏東分局民和派出所），然被告均未曾前往
    領取該保護令之情，固據證人劉柏廷證陳在卷（見本院卷第
    26頁正面），並有該保護令送達證書在卷可稽（見本院99年
    度家護字第73號卷第55頁），而堪信被告辯稱：伊並未收到
    保護令等語為真。惟本院核發前開保護令後，證人劉柏廷曾
    前往被告前揭居住處所執行，除告以保護令之內容及約制作
    為外，復曾提示該保護令影本使被告觀覽內容，惟經被告拒
    絕於該保護令執行紀錄表上簽名之情，業經證人劉柏廷陳明
    在卷（見本院卷第25頁正面至第26頁反面），並有該保護令
    執行紀錄表在卷可證（見本院99年度家護字第73號卷第57頁
    ）。本院復斟酌被告係國小畢業（此業據被告供陳在卷，見
    本院卷第28頁正面），衡情對於文字應有相當之認知及理解
    能力，故其於證人劉柏廷告以保護令內容並提示該保護令影
    本使其觀覽內容時，自已知悉該保護令之裁定內容，茲可認
    定。乃被告於知悉該保護令之內容後，仍無故不依該裁定內
    容於限定期間內前往應到處所接受處遇計畫之安排，則其確
    有違反保護令之犯意，殆無疑義。
  (三)綜上，被告上揭所辯，核係事後圖卸之詞，並無可採。事證
    明確，其犯行洵堪認定。
二、核被告楊昌拓所為，係犯家庭暴力防治法第61條第5 款之違
    反保護令罪。又完成處遇計畫本須接受多次治療及輔導，此
    觀之前開家庭暴力加害人特殊狀況通知書及家庭暴力加害人
    未達執行機構通知書所載即明，故被告前後多次未依上開通
    知日期前往執行機構接受處遇計畫，皆係基於違反保護令之
    單一犯意之下所為之數個舉動，屬於接續多次之單一違反保
    護令犯行，為接續犯，應論以包括一罪。
三、原審認被告罪證明確，因而適用家庭暴力防治法第61條第5
    款，刑法第11條前段、第41條第1 項前段等規定，並審酌被
    告於本院核發民事通常保護令後，經執行機構通知後仍置之
    不理，不與執行機構連絡接受輔導治療，顯然視保護令規範
    為無物，所為誠無可取，惟念其犯罪情節及手段尚屬輕微，
    兼衡其犯後態度、智識程度、家庭經濟狀況等一切情狀，量
    處拘役40日，並諭知以新臺幣1,000 元折算1 日之易科罰金
    折算標準。經核其認事用法，均無不合，量刑亦屬允當。被
    告上訴意旨否認犯罪，指摘原判決不當，為無理由，應予駁
    回。
據上論結，應依刑事訴訟法第455 條之1 第1 項、第3 項、第36
8 條，判決如主文。
本案經檢察官鍾佩真到庭執行職務。
中    華    民    國   100    年    5     月    31    日
                  刑事第一庭    審判長法  官  徐美麗
                                      法  官  許瑜容
                                      法  官  薛侑倫
以上正本證明與原本無異。
不得上訴。
中    華    民    國   100    年    5     月    31    日
                                      書記官  溫訓暖
附錄本判決論罪科刑法條：
《家庭暴力防治法第61條》
違反法院依第14條第1 項、第16條第3 項所為之下列裁定者，為
本法所稱違反保護令罪，處3 年以下有期徒刑、拘役或科或併科
新臺幣10萬元以下罰金。
一、禁止實施家庭暴力行為。
二、禁止騷擾、接觸、跟蹤、通話、通信或其非必要之聯絡行為
    。
三、遷出住居所。
四、遠離住居所、工作場所、學校或其他特定場所。
五、完成加害人處遇計畫。